# 经营租赁中附带购买选择权的处理

提问人：rogergrj54 时间：2019-12-20 08:05:18
请教陈版，如果一个租期为 18 个月的设备租赁合同，在租赁期满后，承租方具有以零售价 65%（残值担保）的价格购买权利（约等于设备原值的85%），也可以放弃权利，交由承租方指定的平台处置，并向出租方补偿交易价格与残值担保额的差异。这种情形租赁合同会被认定为融资租赁合同吗？

回答人：chenyiwei
建议考虑以下问题：
1 、约定的选择权行权价格（约等于设备原值的 85%）与使用 18 个月后的设备在当地二手市场上的交易价格之间的差异情况；
2 、历史上在该业务模式下承租人选择留购的比重；
3 、残值担保在多大程度上转移了租赁资产所有权上的主要风险和报酬（如历史上支付补差款的情况）。